【裁判字號】    91,訴,2911
【裁判日期】    920227
【裁判案由】    妨害自由等
【裁判全文】
台灣台中地方法院刑事判決                        九十一年度訴字第二九一一號
    公  訴  人  台灣台中地方法院檢察署檢察官
    被      告  甲  ○
右列被告因妨害自由等案件，經檢察官提起公訴（九十一年度偵字第二二二一三號）
，本院判決如左：
    主  文
甲○共同以強拉上車令不得任意離去之非法方法，剝奪人之行動自由，處拘役伍拾日
，如易科罰金，以參佰元折算壹日。
    事  實
一、甲○因參與網路遊戲遭不詳姓名年籍之人要求其關閉所開設寵物店，於民國九十
    一年六月三十日凌晨三時許，在乙○○所經營位於台中縣霧峰鄉○○路一五之三
    ０號之「精英資訊」網咖店內，懷疑丙○○與前揭情事有關而加以質問，經丙○
    ○表明應係其友人而非其本人所為後，甲○與另三名不詳姓名年籍成年男子基於
    妨害自由之犯意聯絡，先由其中二名不詳姓名年籍成年男子進入該網咖店內強拉
    遊明宏外出，另一不詳姓名年籍成年男子則駕駛一車牌號碼不詳之自用小客車在
    外等候，強拉至該網咖店外後，游宏明復拒絕進入其等所駕駛之該自用小客車內
    ，強拉其外出之二名不詳姓名年籍成年男子即以手毆打丙○○之頭部、身體，致
    其受有頸面部及手部血腫等傷害（此傷害部分業據丙○○撤回告訴），該駕駛車
    輛之不詳姓名年籍成年男子隨即持棍棒而接續強拉丙○○進入該車輛內，夥同另
    二名不詳姓名年籍成年男子上車後，再倒車搭載甲○共同離去，甲○與該三名不
    詳姓名年籍成年男子於車輛行駛中仍續質問丙○○前揭情事，迨車行至台中縣霧
    峰鄉○○路附近，始停車令丙○○離去，而以此強拉上車且不令丙○○得任意離
    去之非法方法，剝奪丙○○之行動自由。
二、案經被害人丙○○訴由台中縣警察局霧峰分局報請台灣台中地方法院檢察署檢察
    官偵查起訴。
    理  由
一、訊據被告甲○矢口否認有何妨害自由之行為，並辯稱：伊當日確有進入「精英資
    訊」網咖店內，並由告訴人丙○○操作之電腦螢幕資料懷疑其與之前曾有人於網
    路上要求其關閉寵物店一事有關，伊才質問並要求丙○○停止該行為，談話中雖
    突然有人衝入強拉告訴人丙○○外出，伊並不認識該人，更不認識告訴人丙○○
    所稱遭強押上車之該三名不詳姓名年籍成年男子云云。經查，告訴人丙○○於警
    詢時及偵查中均明確指稱該三名不詳姓名年籍成年男子係與被告共同前往，於本
    院審理中更指稱：伊遭強拉上車後，被告隨即搭乘同一部車輛離去，且該三名不
    詳姓名年籍成年男子當時尚且催促被告趕快上車，於車上被告且續質問伊為何要
    其關閉寵物店等語，而證人即當時在場目擊之乙○○亦結證稱：被告當日在伊經
    營之網咖店前與其他客人大聲講話鬧事，伊雖未看到告訴人被打情形，也未見到
    車上有何人，但有看見告訴人被拉上車，伊向被告表示要報警後，被告才上車，
    且當時告訴人就坐在該部車裡等語，另證人即當時亦在場目睹之林瑞峰亦於偵查
    中結證稱：初始係一名女子進入店內與告訴人發生口角，隨後有二名男子進入強
    拉告訴人出去，告訴人不從並遭毆打頭部、身體，後來拉不動時，車上又有另一
    名男子持球棒下車，三人合力強押告訴人上車等語，就被告進入店內與告訴人發
    生口角後，隨即有二名不詳姓名年籍成年男子進入強拉告訴人出店，復有另一不
    詳姓名年籍成年男子持棍棒強拉告訴人上車等情，告訴人之指述非惟與證人乙○
    ○、林瑞峰之證述均一致，且被告在告訴人遭強拉上車後，確係與該三名不詳姓
    名年籍成年男子搭乘同一部亦為告訴人遭強拉搭乘之車輛離去，亦據告訴人、證
    人乙○○分別指證在卷，被告對另三名不詳姓名年籍成年男子有強拉告訴人上車
    而剝奪行動自由之行為，實難諉為不知，且由被告於車上仍質問告訴人前揭紛爭
    ，而不令告訴人任意離去之情節，益證被告就前開犯行應與該三名不詳姓名年籍
    成年男子有犯意聯絡、行為分擔，被告所辯，顯圖飾卸，並不足採；此外，復有
    現場圖、證人林瑞峰所繪製相關位置圖、診斷證明書各一份附卷可稽，是本案事
    證已臻明確，被告上開犯行，洵堪認定。
二、查被告以強拉告訴人外出上車，令告訴人不得任意離去之非法方法而剝奪告訴人
    行動自由之行為，核係犯刑法第三百零二條第一項之剝奪他人行動自由罪。被告
    與前揭三名不詳姓名年籍成年男子間，就上開所犯行彼此間有犯意聯絡、行為分
    擔，應論以共同正犯。爰審酌被告犯後猶飾詞狡辯，未能坦承犯行，但其並無前
    科，有台灣高等法院被告全國前案紀錄表、台灣台中地方法院檢察署刑案資料查
    註紀錄表各一份可查，素行尚佳，犯罪動機又係因網路遊戲遭告訴人之友人騷擾
    所致，剝奪告訴人行動自由之時間非長，及其犯罪情節、手段、所生損害等一切
    情狀，量處如主文所示之刑，並諭知易科罰金之折算標準，以示懲儆。
三、公訴意旨另以被告尚有夥同該三名不詳姓名年籍成年男子以傷害之犯意聯絡，推
    由其中二名不詳姓名年籍成年男子毆打告訴人，致其受有頸面部、手部血腫傷害
    ，因認被告亦涉有刑法第二百七十七條第一項傷害罪嫌之部分，按告訴乃論之罪
    ，其告訴經撤回者，應諭知不受理之判決，刑事訴訟法第三百零三條第三款定有
    明文；查此部分被告係經檢察官以刑法第二百七十七條第一項普通傷害罪提起公
    訴，依照同法第二百八十七條前段規定係屬告訴乃論之罪，茲告訴人於第一審辯
    論終結前已當庭撤回告訴，此部分原應為被告不受理之判決，惟公訴人以此與前
    開論罪科刑部分屬牽連犯之裁判上一罪關係，此部分爰不另為被告不受理判決之
    諭知，併予敘明。
據上論斷，應依刑事訴訟法第二百九十九條第一項前段，刑法第二十八條、第三百零
二條第一項、第四十一條第一項前段，罰金罰鍰提高標準條例第一條前段、第二條，
判決如主文。
中      華      民      國    九十二    年      二      月    二十七    日
                              臺灣臺中地方法院刑事第一庭
                                   法  官 林  麗  真
右正本證明與原本無異。
如不服本判決，應於送達後十日內向本院提出上訴狀（須附繕本），上訴於台灣高等
法院台中分院。
                                   書記官
中     華      民      國    九十二    年      二      月    二十七     日
附錄本案論罪科刑法條全文：
中華民國刑法第三百零二條
 (剝奪他人行動自由罪)
私行拘禁或以其他非法方法，剝奪人之行動自由者，處五年以下有期徒刑
、拘役或三百元以下罰金。
因而致人於死者，處無期徒刑或七年以上有期徒刑，致重傷者，處三年以
上十年以下有期徒刑。
第一項之未遂犯罰之。


司法院資訊處製作；財團法人民間司法改革基金會備份。
